臺灣臺中地方法院刑事判決
110年度侵訴字第112號
公  訴  人  臺灣臺中地方檢察署檢察官
被      告  林騏勳



選任辯護人  許立功律師
            洪家駿律師
            劉旻翰律師
上列被告因妨害性自主罪案件，經檢察官提起公訴（109年度偵
字第24228號），本院判決如下：
    主  文
乙○○犯乘機猥褻罪，處有期徒刑捌月。
    事  實
一、乙○○之祖父（下稱乙男）為甲女(越南籍，真實姓名年籍詳卷
    ，卷內代號AB000-A109313，下稱甲女)所看護之對象，甲女
    與乙男同住在臺中市豐原區成功路乙男住處二樓，乙○○則偶
    爾會在該處三樓房間過夜及幫忙照顧乙甲。乙○○於民國109
    年7月10日晚間10時許，回到臺中市豐原區成功路之住所三
    樓房間休息，嗣於同日晚間11時許，因乙男突然在房間內尖
    叫，乙○○即進入乙男房間查看，該時甲女亦在該房間內照顧
    乙男，乙男經乙○○安撫後睡去，甲女亦在該房間另一張床睡
    著。直至翌日（同年7月11日）凌晨1時許，在前址乙男之房
    間內，乙○○見甲女熟睡，認有機可乘，竟基於乘機猥褻之犯
    意，先以手撫摸甲女之胸部，復親吻甲女之嘴巴及胸部，以
    此方式對甲女為乘機猥褻得逞。甲女因乙○○之前揭侵害行為
    而驚醒，趕緊將乙男房間電燈打開，發現乙○○躺在伊旁邊，
    始悉本件行為人為乙○○。嗣甲女聯絡桃園市群眾服務協會前
    來協助，並報警處理，始悉上情。
二、案經甲女訴由臺中市政府警察局太平分局報告臺灣臺中地方
    檢察署檢察官偵查起訴。
    理  由
一、程序事項：
  ㈠按性侵害犯罪防治法所稱性侵害犯罪，係指觸犯刑法第221條
    至第227條、第228條、第229條、第332條第2項第2款、第33
    4條第2款、第348條第2項第1款及其特別法之罪；又行政機
    關、司法機關及軍法機關所製作必須公示之文書，不得揭露
    被害人之姓名、出生年月日、住居所及其他足資識別被害人
    身分之資訊，性侵害犯罪防治法第2條第1項、第12條第2項
    分別定有明文。本案被告經檢察官以刑法第225條第1乘機性
    交罪嫌提起公訴，屬性侵害犯罪防治法所稱之性侵害犯罪，
    是本判決關於被害人甲女與雇主之姓名、年籍資料等足資識
    別被害人身分之資料，依上開規定不得揭露，並以如前之代
    號稱之，先予敘明。
  ㈡證據能力部分：
  ⒈按被告以外之人於審判外之言詞或書面陳述，除法律有規定
    者外，不得作為證據，刑事訴訟法第159條第1項定有明文。
    辯護人於本院準備程序時稱：告訴人甲女於警詢中之陳述為
    審判外陳述，並無證據能力等語（見本院卷第61頁），則上
    揭陳述既係被告以外之人於審判外之陳述，且無同法第159
    條之2或第159條之3所定情形，依上揭規定應無證據能力。
  ⒉次按被告以外之人於偵查中向檢察官所為之陳述，除顯有不
    可信之情況者外，得為證據，刑事訴訟法第159條之1第2項
    定有明文。辯護人於本院準備程序中固稱：告訴人甲女於偵
    查中之陳述，未經具結，亦無證據能力等語（見本院卷第61
    頁），然查，甲女於偵查中係向檢察官陳述，且經具結，並
    於本院審理時到庭接受交互詰問而經合法調查，無顯不可信
    之情形，依上揭規定應有證據能力。
  ⒊按被告以外之人於審判外之陳述，雖不符刑事訴訟法第159條
    之1至第159條之4之規定，而經當事人於審判程序同意作為
    證據，法院審酌該言詞陳述或書面陳述作成時之情況，認為
    適當者，亦得為證據；又當事人、代理人或辯護人於法院調
    查證據時，知有第159條第1項不得為證據之情形，而未於言
    詞辯論終結前聲明異議者，視為有前項之同意，刑事訴訟法
    第159條之5定有明文。經查，本判決以下所引用其餘被告以
    外之人於審判外之言詞或書面陳述，對被告而言，性質上屬
    傳聞證據，惟被告及其辯護人均已知悉有刑事訴訟法第159
    條第1項之情形，且未於言詞辯論終結前聲明異議，本院審
    酌上開證據作成時之情況，尚無違法取證或不當之情形，復
    與本案之待證事實間具有相當之關聯性，以之作為證據應屬
    適當，揆諸上開規定，應認有證據能力。
  ⒋傳聞法則乃對於被告以外之人於審判外之言詞或書面陳述而
    為之規範。本判決以下引用之非供述證據，無刑事訴訟法第
    159條第1項規定傳聞法則之適用，因與本案待證事實具有關
    聯性，且無證據證明係公務員違法取得之物，依法自得作為
    證據。　　　
二、認定犯罪事實所憑之證據及理由：
  ㈠訊據被告乙○○矢口否認有何乘機性侵犯行，辯稱：「豐原成
    功路住處，除了甲女、乙男之外，平常我父母白天會在該處
    ，但晚上就只有我會留在該處，我住在三樓，甲女及乙男在
    二樓。我與甲女因為語言不通，平常沒有什麼互動，連打招
    呼都不會，我很少待在該處，平常就上班、下班跟女朋友在
    一起或者到健身房，到了晚上才回去該處睡覺，如果我父母
    親在，我就不需要在該處所，所以完全不會有互動。因為怕
    乙男如果突然有狀況，甲女言語不通，需要我打電話聯繫，
    所以我晚上會住在該處。109年7月10日晚上，我跟女朋友在
    一起，何時回到豐原住處時間我不記得了。109 年7月11日
    凌晨，我沒有聽到乙男尖叫聲，也沒有到乙男房間。如果乙
    男有尖叫，因為我房間門關起來也沒聽到。我否認有檢察官
    起訴犯行」等語；辯護人則以：109年7月10日晚間至同月11
    日清晨，被告並未進入乙男房間與甲女共處一室，此有被告
    於晚間10點59分與女友通話長達兩分35秒可證。甲女的對話
    紀錄為甲女片面陳述，且甲女在警、偵訊指述內容有很多前
    後矛盾，以及甲女案發後的舉措有違事理常情。甲女指述沒
    有提到被告有親吻接近胸部及乳頭位置，且被告家中盥洗衣
    物之洗衣籃及洗衣機有共用情形，而甲女衣物混有被告DNA
    的事實，無法作為被告有本件犯罪的論斷依據。另甲女既然
    己向仲介反應求救，應立前往醫院驗傷及採證，但甲女是案
    發後近20小時才至醫院驗傷，且甲女在沒有知仲介之下擅自
    聯繫其他單位協助處理，也屬可疑，綜上甲女指述有悖於事
    理，且與卷內客觀事證不符，本案又無其他證據可佐，請為
    被告無罪之判決等語。經查：
　①被告於109年7月11日凌晨1時許，在上址二樓乙男房間內，趁
    甲女熟睡之機會，先以手撫摸甲女之胸部，復親吻甲女之嘴
    巴及胸部，以此方式對甲女為乘機猥褻得逞之事實，業據證
    人甲女於偵查及本院審理時證述明確，茲分述如下：
　1.證人甲女於偵查中具結證稱：被告與阿公（乙男）住在同址
    ，109年7月11日凌晨1時許在阿公房間內，因為僱主有要求
    不能鎖門，前一晚23時許我關燈，阿公突然尖叫，被告就進
    到房間，不知道跟阿公說了什麼，阿公就睡覺，我也跟著睡
    覺，睡到一半時就發現有人一手摸我一邊的胸部，一手摸我
    的生殖器，手指有插入生殖器一點點，他也有親我的嘴吧，
    我就趕快起來開燈，就看到乙○○睡在我的左側。我發現乙○○
    後沒有對話，我就離開他遠一點，他就喝水裝沒事等語（詳
    109偵24228卷第85至87頁）。
　2.嗣證人甲女於本院審理中到庭具結證稱：「（檢察官問：妳
    是2020年1月9日來臺灣的？）是。（檢察官問：來臺灣的第
    一份工作就是照顧被告的阿公嗎？）對。（檢察官問：妳一
    直都是在豐原區成功路這個地方照顧阿公嗎？）對。（檢察
    官問：有在其它地方照顧阿公嗎？）阿公一個禮拜會搬一次
    ，輪流住跟小孩子的家人，在小孩子的家輪流住一個禮拜一
    次。（檢察官問：在豐原區成功路這個地方照顧阿公時，還
    有誰晚上也會一起留下來睡？）大部分就是被告、阿公跟我
    ，晚上會在那個地方。（檢察官問：妳和被告平常有什麼互
    動？）沒有任何瓜葛，很少跟他講話。（檢察官問：在案發
    當天的晚上家裡有誰在？）我和阿公還有被告。我和阿公在
    二樓，被告在三樓。（檢察官問：【請提示中檢109偵字第2
    4228號第65頁照片，告以要旨】照片上面拍的地方就是妳跟
    阿公睡覺的地方嗎？）我和阿公的房間在二樓那一邊。（檢
    察官問：以照片上來說阿公是睡在和室裡面，妳是在下面舖
    棉被睡覺嗎？）對。（檢察官問：妳知道被告當天晚上有回
    家嗎？）知道。（檢察官問：被告回家的時候妳在做什麼？
    ）我在照顧阿公。（檢察官問：可以說一下被告那天回家之
    後發生的事情嗎？）那天大概11、12點的時候我和阿公睡覺
    ，阿公睡覺就是要把電燈關掉，阿公一直不是很好睡，阿公
    就會叫叫叫，被告就進來安撫阿公，我把電燈打開，安撫阿
    公之後我又把電燈關掉，我把電燈關掉之後我就躺著睡了，
    阿公也被安撫了，我把電燈關掉之後我以為被告會出去，可
    是我也沒有看到他有沒有出去，我就睡覺，我沒有用躺的，
    我是用趴著睡，所以我不知道他沒有出去，我猜大約1點左
    右，我沒有確定時間，有人用手摸我的胸部，不是在外面，
    是摸進去我的胸罩，我以為我作夢了，可是後來我就醒來了
    ，我翻身的時候看到他在我旁邊，因為這個事情讓我嚇到，
    因為我看到他就嚇到所以我馬上開燈，我那個房間有桌子、
    有椅子，我就趕快跑到那個椅子，我看到對方就坐著喝水，
    然後他就離開。（檢察官問：妳感覺到有人摸妳之前，那時
    候是熟睡的狀態嗎？）是。（檢察官問：妳當時是穿什麼衣
    服還記得嗎？）短的T恤、短褲，有穿胸罩和內褲。（檢察
    官問：妳穿的衣褲還有妳的內衣褲有被脫掉嗎？）沒有。（
    檢察官問：妳說妳醒來的時候看到被告在妳旁邊，他那時候
    的姿勢和動作是什麼？）他在我旁邊躺著。（檢察官問：妳
    那時候有感覺到身體哪部分被摸？）我下體妹妹還有我的胸
    部，就是已經伸進去了。（檢察官問：胸部和下體都是直接
    摸還是有隔著衣服摸？）直接摸。（檢察官問：妳有看到被
    告是怎麼摸妳的嗎？）我沒有看到可是我感覺到。（檢察官
    問：妳是感覺到一邊胸部被摸，還是覺得兩邊都有被摸？）
    我忘了。（檢察官問：妳感覺被摸的時候有何反應？例如說
    妳有翻身嗎？還是妳有掙扎？）因為我熟睡了，我剛開始的
    感覺以為我是作夢，過了時間之後我覺得不對勁，又馬上站
    起來，往燈的方向開燈。（檢察官問：妳站起來之後被告就
    沒有再繼續摸妳了嗎？）沒有。（檢察官問：妳開燈之後有
    跟被告說什麼嗎？）我沒有說什麼，因為我不會講國語。（
    檢察官問：這件事情發生之後妳有無對誰說？）我跟仲介溫
    妮（音譯）說。之後我跟庇護中心聯絡，庇護中心請我跟19
    55聯絡，所以我都有聯絡。（檢察官問：妳後來怎麼離往僱
    主家裡？）庇護中心的人接我。（檢察官問：妳離開僱主家
    之後去哪裡？）我直接被帶去醫院。（檢察官問：【請提示
    不公開卷第27頁對話紀錄】這是妳與誰的對話？）這是庇護
    中心的人。（檢察官問：妳離開僱主家的時候妳有跟僱主說
    妳有請別人來接妳嗎？）沒有，因為警察先來，庇護中心再
    來，所以僱主就知道了。（檢察官問：妳還沒有離開僱主家
    之前，僱主家裡有人問妳發生何事？）僱主用手機的翻譯軟
    體問我說是不是被告摸妳，我也是用翻譯軟體回答說是，僱
    主不相信就跑來罵我。被告的父母是僱主。（檢察官問：被
    告的媽媽說有看到妳煮晚餐時哭著打電話，有無此事？）對
    。（檢察官問：妳那時候是跟誰聯絡？）跟庇護中心。（檢
    察官問：這件事情發生之前妳有無跟誰提過妳想要換工作？
    ）我跟我仲介說，可是仲介說不可以。（檢察官問：妳何時
    跟仲介說妳想要換工作？）忘記了，太久了。（檢察官問：
    妳那時候想要換工作的原因為何？）因為我覺得我沒辦法勝
    任，阿公也不是那麼好照顧，晚上都會一直叫、一直叫，每
    個禮拜都要換地方住。（檢察官問：仲介跟妳說沒有辦法換
    工作之後，妳還有跟仲介提嗎？）沒有。（辯護人問：妳到
    被告家中擔任看護之前，有做過同類型的居家看護工作嗎？
    ）這是我第一次當看護工作。（辯護人問：妳到臺中市豐原
    區成功路被告的家中，擔任被告阿公的看護大概有多久？）
    忘記了。（辯護人問：阿公是不是會常常發出類似尖叫的聲
    音？）對。（辯護人問：阿公這樣的症狀是否會造成妳工作
    上的困擾？）對。（辯護人問：除了妳剛剛提的有跟仲介反
    應這個問題以外，妳還有跟僱主或者被告的父母親，還是身
    邊的朋友說過這個問題嗎？）沒有。（辯護人問：案發當日
    妳說跟阿公睡在二樓，當時是開燈睡覺還是關燈睡覺？）剛
    開始也是有關又打開，因為阿公一直叫，有被安撫，我把它
    關起來我們就睡了。（辯護人問：妳是覺得有人摸妳才又開
    燈嗎？）對。（辯護人問：當下被告有無親吻妳的嘴巴？）
    有。（辯護人問：被告有摸妳的胸部嗎？）對。（辯護人問
    ：是左胸還是右胸？）忘記了。（辯護人問：當時被告有親
    吻妳的胸部嗎？）好像有。（辯護人問：【請提示中檢109
    年偵字第24228號第33至47頁甲女警詢筆錄第2頁告以要旨】
    倒數第2行，當時甲女是說在黑暗中突然覺得有人在摸她的
    胸部和私密處，還有被親嘴巴，後面有人把手插進她的私密
    處，為什麼妳在做筆錄時並沒有說到被告有親吻妳的胸部？
    ）有，我有在警察局那邊講。（辯護人問：意思是說妳在當
    初作筆錄就有講到被告有親吻胸部的事情？）有。我記得我
    有講，因為這個部分我有記得。（辯護人問：在此事發生之
    前被告有對妳性騷擾的行為過嗎？）有，我要講故事了，曾
    經有一次，平常阿公要大號的時候，我會扶阿公進去廁所，
    平常被告不會幫忙也不會干預這部分，那一天被告就幫忙我
    扶阿公進去大號，阿公進去大號的時候門都關起來，我們兩
    個是在外面，那時候被告有用手機軟體問說你會癢嗎，那時
    候就摸我的脖子，就是用軟體，我還沒有回答的時候，他就
    摸我的脖子。（辯護人問：這件事情距離本案發生多久之前
    ？）我也不太確定明確的時間，大概一個多月。（辯護人問
    ：妳為什麼都不會跟僱主或被告的父母親反應？）我不敢講
    。（辯護人問：妳有跟仲介講嗎？）也沒有。我認為我講了
    也沒有人相信我。（辯護人問：為什麼這一次就會要跟仲介
    反應？）因為這一個是太嚴重了，我一定要講。（辯護人問
    ：案發後妳一開始跟仲介的翻譯在聯繫的過程當中，只有提
    到被告對妳不禮貌、摸摸妳，為何當時沒有同時提到他有進
    一步逾距的動作？）我想仲介如果來的時候我會講得更清楚
    。（辯護人問：案發後妳有梳洗自己的身體或是更換衣物嗎
    ？）沒有。（辯護人問：【請提示中檢109年偵字第24228號
    第33至47頁甲女警詢筆錄第4頁，告以要旨】倒數第4行，警
    察問：被告對妳有一個性侵犯的行為之後，妳有無擦拭或梳
    洗身體？妳當初是回答：我沒有洗澡，衣服有換過，我因為
    剛好生理期所以私密處陰道部分有洗過。這部分跟妳剛剛說
    的不太一樣，為何說詞會不一樣？）我忘了我有沒有換上衣
    ，可是我有換褲子跟內褲，因為我剛好生理期。（辯護人問
    ：妳跟被告的父母親平常的互動如何？）好好的。（辯護人
    問：他們會對妳不友善嗎？）不會，他們都好好的。（辯護
    人問：案發後隔日109年7月11日早上被告的父母親有回到臺
    中市豐原區成功路住處，妳知道這件事情嗎？）知道。（辯
    護人問：妳跟被告父母親互動是良好，為什麼妳會害怕跟他
    反應？）我的語言能力不是很好，所以我也不敢講，我不敢
    講。（辯護人問：案發後到妳到醫院驗傷這段期間相隔接近
    20個小時，為什麼妳過那麼久才要去醫院驗傷？）我剛開始
    是跟仲介說，仲介都說等一下等一下，一直說等一下，因為
    仲介回應就這樣而已，我就問朋友要怎麼辦，朋友就提供我
    庇護所的聯絡方式，到下午的時候我才聯絡庇護所，他才幫
    我處理。（辯護人問：妳去醫院驗傷之前內衣褲有無換過？
    ）內衣沒有換，內褲有換。（辯護人問：案發時是先打電話
    跟仲介聯繫，還是先打電話給桃園群眾服務協會？）仲介，
    而且是當天晚上，當天那個半夜的時間，我先跟仲介，我用
    電話，可是也沒有人接，我可以體會因為那時候是半夜，可
    是隔天早上仲介有簡訊回來。（辯護人問：妳打給庇護所之
    前有無先跟仲介講妳要打電話給庇護所？）沒有。（辯護人
    問：被告阿公的衣物是否由妳負責清洗？）對。（辯護人問
    ：被告跟被告家人在成功路家的衣服也會麻煩妳一起洗嗎？
    ）對。（辯護人問：妳會把自己的衣物跟剛剛講的這些人的
    衣服放在一起洗嗎？）我有點忘記，應該是，（改稱）我記
    得了，我的衣服跟阿公的衣服是一起洗，可是我的衣服沒有
    跟僱主及被告的衣服一起洗。我真的是有點忘記這個事情，
    我跟阿公的衣服有在一起，有沒有跟僱主的衣服放在一起我
    不是很記得。（檢察官問：妳感覺到有人摸妳之前阿公有叫
    或有什麼異狀？）沒有，阿公在睡覺。（檢察官問：妳有感
    覺到對方怎麼摸妳的胸部和從哪裡伸入妳的下體的，有無辦
    法感覺到？）我記得胸部的部分是從我的上面等於是脖子的
    地方伸進去，因為我的褲子是鬆緊的，也是從肚臍那邊伸進
    去。（檢察官問：不管之前筆錄怎麼寫，妳有感覺到那時候
    有人親妳的胸部嗎？）依我記得的事情有被親。（檢察官問
    ：但妳並沒有看到，是不是？）沒有。（檢察官問：妳感覺
    到有人摸妳一直到妳起身開燈大約隔多久時間？）不知道。
    （檢察官問：【請提示中檢109年偵字第24228號第35頁下方
    被害人警詢筆錄，告以要旨】妳之前在警詢時是說「妳在黑
    暗中覺得有人在摸妳的胸部、私密處，還有被親嘴巴，感覺
    有人把手插進妳的陰道，然後趕快起來開證，「從被摸到開
    燈大概隔了3分鐘」，這樣是否正確，還是說你那時感到被
    摸就趕快起來開燈？）應該是吧，我有點忘。（辯護人問：
    為何剛剛一開始檢察官詢問妳7月10日晚上的過程，妳沒有
    辦法講得那麼詳細觸摸的過程，剛剛檢察官覆主詰問時又可
    以詳細說明回想起整個過程？）我當然是忘記，時間很久了
    ，我不可能一直把它記起來，因為有提示，所以我才會想起
    。（辯護人問：妳剛剛一直堅持有親吻的動作，就妳剛剛所
    記憶的過程，他在親吻是隔著衣服在親吻妳的胸部，還是把
    妳的衣服翻開再親吻妳的胸部？）我記得是從上面，因為我
    穿的T恤已經大概有到脖子以下，沒有到我的胸部的部分，
    就是從上面那邊親我的胸部。（審判長告以從螢幕上看到，
    證人手拉開衣領，雙手比鎖骨下面比半圓的方式）對，T恤
    會看到鎖骨，是親的方向。（辯護人問：但你沒有回答是否
    隔著衣服親吻胸部？）不是隔著衣服，是直接親到皮膚，等
    於是胸部，就是乳頭。（辯護人問：親吻的部分是左胸部還
    是右胸部？）忘記了。（辯護人問：發生這件事情時當下沒
    有跟旁邊的阿公求助嗎？）阿公沒辦法做任何事情，我跟他
    求救也沒有用，反而到時候阿公起來會一直叫睡不著，我也
    是很麻煩」等語（本院卷第112至124頁）
  3.細究證人甲女上開偵查及審理中證述內容，就案發當日晚間
    10時許，被告有回到臺中市豐原區成功路之住所三樓房間休
    息，於同日晚間11時許，因乙男突然在房間內尖叫，被告乙
    ○○即進入乙男房間查看，該時甲女亦在該房間內照顧乙男，
    乙男經乙○○安撫後睡去，甲女亦在該房間另一張床睡著。直
    至翌日凌晨1時許，甲女原已熟睡，突驚覺有人以手撫摸其
    胸部，復親吻其嘴巴及胸部，甲女因而驚醒，趕緊將乙男房
    間電燈打開，才發現乙○○躺在伊旁邊，而始悉乙○○對其為前
    述性侵行為等案發情節始末及行為時序等情均大致相符，且
    具體詳盡描述，若非親身經歷當時之情境，衡情應無憑空想
    像編織被告對其乘機猥褻過程與細節之可能，參以甲女與被
    告並無嫌隙，事發後迄今甲女亦未向被告求償索賠，復經具
    結擔保其證言之可信性，堪認甲女當無甘冒誣告、偽證刑責
    ，或刻意虛構情節誣陷被告之動機與誘因，是其證述內容具
    高度可信性，當無恣意摒棄其上開證詞而不予採信之理。
  ⒋復查，甲女於案發後，先將上情以電話連絡並告知仲介公司
    人員，有甲女與仲介之通訊軟體LINE之對話紀錄畫面翻拍照
    片在卷可佐（詳109偵24228卷第61至65頁），甲女並於109
    年7月11日報警及至醫院驗傷，有性侵害犯罪事件通報表（1
    09偵24228不公開卷第7至9頁）、性侵害案件驗證同意書（1
    09偵24228不公開卷第11頁）、疑似性侵害案件證物採集單
    （109偵24228不公開卷第12頁）、衛生福利部豐原醫院受理
    疑似性侵害事件驗傷診斷書（109偵24228不公開卷第15至19
    頁）附卷可稽，而前揭疑似性侵害案件證物採集檢體，經送
    鑑定，在甲女胸罩右罩杯內層處（相對乳頭位置）斑跡檢出
    一男性體染色體DNA-STR型別，與被告DNA-STR型別相符；甲
    女胸罩左罩杯內層處（相對乳頭位置）斑跡及甲女採自左胸
    體色體DNA-STR型別檢測結果均為混合型，研判均混有甲女
    與被告DNA，亦有內政部警政署刑事警察局109年9月18日刑
    生字第1090096935號鑑定書（109偵24228卷第113至115頁）
    在卷可稽，足徵甲女之指述確屬實情，可以採信。
  ②被告及辯護人雖以前詞置辯，然查：
  ⒈被告所稱：109年7月10日晚上，我跟女朋友在一起，何時回
    到豐原住處時間我不記得了部分，按被告乙○○於警詢供稱：
    「（問：109年7月10日晚上11時你人在那裡？作何事？）在
    工廠（即案發地點）三樓房間裡，躺在床上跟我認識三年的
    女朋友講（電）話準備睡覺」等語，並有被告與其女友之通
    訊軟體LINE之對話紀錄畫面翻拍照片（109偵24228卷第19至
    23頁）在卷可憑，故本案發生時被告早已返回甲女與乙男共
    同居住處無誤。
　⒉被告及辯護人另稱：甲女前往本案地點工作後，即有反應對
    該處工作內容不甚滿意，更有意更換工作地點，故甲女提起
    本案告訴之真實動機只有單純不想繼續留在被告家中受僱而
    已，並非受到性侵等語。惟證人即仲介公司人員丙○○於審理
    中到庭結證稱：「（受命法官問：甲女被派去照顧本案乙男
    後，多久後才跟你們表示要換雇主工作？）她1月9日就職，
    大概一個多月就有這個反應，我們仲介做久了都知道被看護
    人的狀態，遇到這種情況來講，我們會適度地請翻譯去安撫
    她，不是每個被看護人都很好照顧。（受命法官問：甲女一
    共向你們提出幾次這樣的要求？）我知道是（受僱）一個月
    跟半年，之後就沒了。（受命法官問：下一次是半年？）對
    ，差不多。（受命法官問：你所謂的半年後離本案發生的時
    間？）大概隔了一年。她都會有丟這訊息出來，半年過後習
    慣之後，也沒有一直再提這個事情，一般我們遇到這種情況
    ，還是會請翻譯去安撫而已。（受命法官問：依照卷內甲女
    到臺灣來的時間看起來是109年1月9日？）她109年2月27日
    有跟翻譯講過一次，後面的話沒有。（受命法官問：你們的
    資料來看甲女最後一次要求要換僱主的時間是109年2月？）
    對」等語（詳本院卷第182至183頁）。則依仲介公司人員所
    述，甲女於初到臺灣照顧乙男後，雖有向仲介公司要求更換
    工作，惟之後應係習慣於該看護乙男之工作情況，即未再向
    仲介公司提出更換僱主之要求，故被告該部分辯解自無可採
    信。
  ⒊至於被告及辯護人所稱「被告家中盥洗衣物之洗衣籃及洗衣
    機有共用情形，而甲女衣物混有被告DNA的事實，無法作為
    被告有本件犯罪的論斷依據」部分，經本院向內政部警政署
    刑事警察局函詢結果，其回函稱：同居之人日常生活中可能
    因共同洗滌衣物或皮膚、衣物相互接觸、沾染等情形，導致
    衣物上留有共同居住人之微量DNA，惟該案中被害人胸罩右
    罩杯內層處斑跡僅檢出涉嫌人（被告）之DNA且濃度偏高，
    另該案被害人6B棉棒（採自左胸）亦檢出涉嫌人之DNA，因
    衣物共洗所轉移的可能性低等語，此有該局111年9月13日刑
    生字第1117001780號函（本院卷第223至224頁）附卷可參，
    被告上開所辯應係事後推諉卸責之詞，亦無足憑採。
  ③末查，公訴意旨固以甲女於警詢或偵查中曾陳稱：被告以一
    手撫摸其生殖器，並將手指插入甲女生殖器內等語為據，而
    認被告所為已合於「性交」行為。惟查，甲女於警詢指稱：
    黑暗中我突然覺得有人在摸我的私密處，我感覺有人把手插
    進我的陰道等語（偵卷第35頁）；於偵查中證稱：我睡到一
    半時就發現有人一手摸我一邊胸部，一手摸我的生殖器，手
    指有插入生殖器一點點等語（偵卷第86頁）；於審理時結證
    稱：「我猜大約1點左右，我沒有確定時間，有人用手摸我
    的，不是在外面，是摸進去我的胸罩，我以為我作夢了，可
    是後來我就醒來了，我翻身的時候看到他（被告）在我旁邊
    ，（檢察官問：妳那時候有感覺到身體哪部分被摸？）我下
    體妹妹還有我的胸部，就是已經伸進去了。（檢察官問：胸
    部和下體都是直接摸還是有隔著衣服摸？）直接摸。（檢察
    官問：妳有看到被告是怎麼摸妳的嗎？）我沒有看到可是我
    感覺到」等語（詳本院卷第159至161頁）。按甲女固然於警
    偵訊及審理中均指訴被告有以手撫摸其下體及以手指侵入其
    陰道內之行為，然被害人甲女經醫院驗傷及性侵害案件證物
    採集，其下體及陰道部分並無受傷；亦未採得留有被告DNA-
    STR型別之跡證，有前述衛生福利部豐原醫院驗傷單及內政
    部警政署刑事警察局109年9月18日刑生字第1090096935號鑑
    定書在卷可參，是甲女此部分之證述並無客觀之補強證據，
    自難以甲女此部分之指訴，即認被告有強制性交犯行，公訴
    意旨此部分容有未洽，特予說明。
　㈡綜上所述，被告所辯均無可採信，本案事證明確，被告犯行
    足堪認定，應依法論科。　
三、論罪科刑：
  ㈠故核被告所為，係犯刑法第225條第2項之乘機猥褻罪。公訴
    意旨雖認被告上開行為係犯刑法第225條第1項之乘機性交罪
    嫌，容有未洽，業如前述，然本案起訴之基本社會事實同一
    ，且經本院依法告知變更後之罪名，給予檢察官、被告及辯
    護人辯明之機會（本院卷第188頁、第244頁），保障其等防
    禦權之行使，爰依刑事訴訟法第300條規定，變更起訴法條
    。
　㈡被告先以手撫摸甲女之胸部，復親吻甲女之嘴巴及胸部等猥
    褻行為，係在同一地點，於密接之時間內為之，侵害同一被
    害人，各行為之獨立性極為薄弱，依一般社會健全觀念，在
    時間差距上，難以強行分開，在刑法評價上，以視為數個舉
    動之接續施行，合為包括之一行為予以評價，較為合理，故
    應論以接續犯之包括一罪。　
  ㈢爰審酌被告為心智成熟之成年人，明知甲女為離鄉背井跨國
    來臺照顧其祖父之移工，本應心存感念予以關護，竟為滿足
    一己私慾，乘甲女熟睡之際，對甲女為前揭強制猥褻犯行，
    造成甲女身心受創，足見被告對他人性自主權顯然缺乏尊重
    ，所為破壞社會秩序安寧；復考量被告犯後猶飾詞否認犯行
    ，未能正視己非，犯後態度不佳，且迄今未能與甲女達成和
    解，賠償甲女所受損害，所為誠屬不該，應予非難；惟考量
    被告並無其他犯罪之前科紀錄，此有臺灣高等法院被告前案
    紀錄表在卷可考，素行尚稱良好，兼衡被告之犯罪動機與目
    的、犯罪手段，暨其於本院審理中自陳大學畢業、目前在廚
    具公司工作、未婚、經濟狀況普通（本院卷第190、246頁）
    之智識程度、經濟與家庭生活狀況等一切情狀，量處如主文
    所示之刑。
據上論斷，應依刑事訴訟法第299條第1項前段、第300條，刑法
第225條第2項，判決如主文。
本案經檢察官黃鈺雯提起公訴，檢察官甲○○到庭執行職務。
中　　華　　民　　國　　111 　年　　11 　月　　30　　日
                  刑事第九庭    審判長法  官  黃光進
                                      法  官  陳玉聰
                                      法  官  簡志宇
以上正本證明與原本無異。
如不服本判決應於收受送達後20日內向本院提出上訴書狀，並應
敘述具體理由；其未敘述上訴之理由者，應於上訴期間屆滿後20
日內向本院補提理由書（均須按他造當事人之人數附繕本）「切
勿逕送上級法院」。
告訴人或被害人如不服判決，應備理由具狀向檢察官請求上訴，
上訴期間之計算，以檢察官收受判決正本之日起算。
                                      書記官  蕭訓慧
中　　華　　民　　國　　111 　年　　11 　月　　30　　日

附錄本案論罪科刑法條全文
中華民國刑法第225條
（乘機性交猥褻罪）
對於男女利用其精神、身體障礙、心智缺陷或其他相類之情形，
不能或不知抗拒而為性交者，處 3 年以上 10 年以下有期徒刑
。
對於男女利用其精神、身體障礙、心智缺陷或其他相類之情形，
不能或不知抗拒而為猥褻之行為者，處 6 月以上 5 年以下有期
徒刑。
第 1 項之未遂犯罰之